【裁判字號】    97,裁,1320
【裁判日期】    970215
【裁判案由】    營業稅
【裁判全文】
最  高  行  政  法  院  裁  定
                                     97年度裁字第01320號
上  訴  人  新穗耕企業有限公司
代  表  人  甲○○
被 上訴 人  財政部臺灣省南區國稅局
代  表  人  邱政茂
上列當事人間營業稅事件，上訴人對於中華民國96年8月23日高
雄高等行政法院96年度訴字第105號判決，提起上訴，本院裁定
如下：
    主  文
上訴駁回。
上訴審訴訟費用由上訴人負擔。
    理  由
一、按對於高等行政法院判決之上訴，非以其違背法令為理由，
    不得為之，行政訴訟法第242條定有明文。依同法第243條第
    1項規定，判決不適用法規或適用不當者，為違背法令；而
    判決有同條第2項所列各款情形之一者，為當然違背法令。
    又提起上訴，應以上訴狀表明上訴理由，並應添具關於上訴
    理由之必要證據，復為同法第244條第1項第4款及第2項所明
    定。準此，當事人對於高等行政法院判決提起上訴，如以高
    等行政法院判決有行政訴訟法第243條第1項規定之不適用法
    規或適用不當為理由時，其上訴狀或理由書應有具體之指摘
    ，並揭示該法規之條項或其內容；若係成文法以外之法則，
    應揭示該法則之旨趣；倘為司法院解釋或本院之判例，則應
    揭示該判解之字號或其內容；如以高等行政法院判決有行政
    訴訟法第243條第2項所列各款情形為理由時，其上訴狀或理
    由書應揭示合於該條項各款之事實。上訴狀或理由書如未依
    此項方法表明，或其所表明者與上開法條規定不合時，即難
    認為已對高等行政法院判決之違背法令有具體之指摘，其上
    訴自難認為合法。
二、本件上訴人對於高雄高等行政法院民國（下同）96年度訴字
    第105號判決（下稱原判決）上訴，雖以：依稅捐稽徵法第
    44條規定及財政部96年3月28日台財稅第00000000000號修正
    訂定「稅務違章案件裁罰金額或倍數參考表」：「違章情形
    ：1.有進貨事實者：（一）以營業稅法第19條第1項第1款規
    定：購進之貨物或勞務未依規定取得並保存第33條所列之憑
    證，不得扣抵銷項稅額」規定，始發生條文競合，有互為吸
    收，為一行為而同時觸犯二者事實及結果。故應依本院84年
    9月20日9月份第2次庭長評事聯席會議決議意旨，從一重處
    罰，處1倍罰鍰。然被上訴人竟引用財政部上開參考表第（
    三）目規定，取虛設行號所開立之憑證申報扣抵，以但書規
    定處2倍罰鍰，並非與稅捐稽徵法第44條之規定發生競合，
    其二者乃為不同獨立之二種行為，被上訴人之裁量明顯逾越
    權限。被上訴人適用上開參考表規定而為處分，已具對外之
    效力，因據以作成行政處分，便有違法或不當之原因。是故
    此種情形，自非為行政規則僅有對內效力。其性質上屬於裁
    量上或規範之解釋性，皆能影響對外行為之效力，應受法院
    之審查。原判決謂非行政法院所得審究之範圍云云，其見解
    顯有不當及違背法令。又依行政程序法第174條之1規定，未
    得法律授權之命令僅能適用至91年底，之後須提昇至法律位
    階或得到法律之授權。上開參考表既由法律授權而又登載於
    政府公報發布為大眾周知，則非職權命令，亦即非為僅有內
    部效力行政規則之一種，原審不予審查，即有違反行政程序
    法第174條之1規定。且關於被上訴人逾越裁量權之處罰2倍
    罰鍰，上訴人在原審程序曾提出準備狀，原判決未為論述，
    亦有判決不備理由之處云云為由。惟按，財政部係基於財稅
    主管機關之「法定職權」，頒發上開參考表，俾辦理裁罰機
    關對違章案件之裁罰金額或倍數有一客觀之標準可資參考。
    是上開參考表雖係「依中央法規標準法第7條訂定之命令」
    ，惟尚非「須以法律規定或以法律明列其授權依據者」，自
    無行政程序法第174條之1：「應於本法施行後二年內，以法
    律規定或以法律明列其授權依據後修正或訂定；逾期失效。
    」規定之適用，上訴人主張依行政程序法第174條之1規定，
    上開參考表僅能適用至91年底云云，容有誤會。另核其上訴
    狀所載其餘內容，或係重述其在原審業經主張而為原判決摒
    棄不採之陳詞，或係就原審取捨證據、認定事實之職權行使
    事項，任加指摘違誤，或係執其個人主觀歧異之法律見解，
    就原審所為論斷或駁斥其主張之理由，泛言原判決不備理由
    及適用法規及法則不當，而未具體表明原判決究竟有如何合
    於不適用法規或適用不當、或有行政訴訟法第243條第2項所
    列各款之情形，尚難認為已對原判決之如何違背法令有具體
    之指摘。依首揭規定及說明，應認其上訴為不合法，應予駁
    回。
三、依行政訴訟法第249條第1項前段、第104條、民事訴訟法第
    95條、第78條，裁定如主文。
中    華    民    國    97    年    2     月    15    日
                    最高行政法院第五庭
                        審判長法官  劉  鑫  楨
                              法官  侯  東  昇
                              法官  林  樹  埔
                              法官  劉  介  中
                              法官  吳  慧  娟
以  上  正  本  證  明  與  原  本  無  異
中    華    民    國    97    年    2     月    18    日
                              書記官  張  雅  琴


司法院資訊處製作；財團法人民間司法改革基金會備份。
